【裁判字號】    96,易,1444
【裁判日期】    970111
【裁判案由】    竊盜
【裁判全文】
臺灣彰化地方法院刑事判決              96年度易字第1444號
公  訴  人  臺灣彰化地方法院檢察署檢察官
被      告  甲○○
                      弄3號
                    （現於臺灣彰化看守所羈押中）
上列被告因竊盜案件，經檢察官提起公訴（96年度偵字第7740號
），本院判決如下：
    主  文
甲○○踰越牆垣竊盜，累犯，處有期徒刑拾月。
    事  實
一、甲○○前於民國（下同）91年間，因竊盜案件，經本院以91
    年度彰簡字第633 號判決判處有期徒刑4 月，如易科罰金，
    以銀元300 元折算1 日確定（第一案）；復於92年間，因施
    用毒品案件，經本院於92年6 月19日以92年度訴字第463 號
    判決判處有期徒刑10月確定（第二案）；再於同年間，因竊
    盜案件，經本院於92年7 月21日以92年度易字第689 號判決
    判處有期徒刑8 月確定（第三案），嗣第二案及第三案經本
    院定應執行有期徒刑1 年4 月，與第一案接續執行，甫於94
    年10月3 日縮刑期滿而執行完畢。詎仍不知悔改，竟意圖為
    自己不法所有之單一接續犯意，於96年8 月19日凌晨4 時10
    分許，在彰化縣社頭鄉○○村○○路閒逛，行經社斗路1 段
    670 號前，發現該處旁倉庫之圍牆內有一堆鋁製襪板（共約
    98公斤重），惟因前揭鋁製襪板重量頗重，無法以一次竊得
    ，遂接續以翻牆之方法踰越圍牆牆垣進入該處倉庫內，徒手
    竊取前揭鋁製襪板共3 、4 次，得手後均將上開竊得之鋁製
    襪板搬運至甲○○位於彰化縣社頭鄉○○村○○路1 段78 8
    巷20弄3 號之現住處，嗣於同日下午2 時許，於彰化縣社頭
    鄉仁雅村文化西巷8 號前，甲○○正以推板車載運上開竊得
    之鋁製襪板欲至資源回收場變賣現金，即為警盤查查獲，始
    知上情。
二、案經彰化縣警察局田中分局報請臺灣彰化地方法院檢察署檢
    察官偵查起訴。
    理  由
一、本案下列引用之供述及非供述證據，經本院依法踐行調查證
    據程序，公訴人及被告均不爭執各該證據之證據能力，且亦
    查無依法應排除其證據能力之情形，是後述所引用證據之證
    據能力皆無疑義，合先敘明。
二、上揭犯罪事實，業據被告甲○○迭於警詢、偵訊及本院審理
    時均坦承不諱，核與證人即被害人蕭文彬於警詢中所證述之
    情節相符，且有贓物認領保管收據1 紙及竊案現場與查獲現
    場照片共12張在卷可稽，足見被告之自白與事實相符。本件
    事證明確，被告上開竊盜犯行堪以認定。
三、核被告所為，係犯刑法第321 條第1 項第2 款之踰越牆垣竊
    盜罪。被告於96年8 月19日凌晨4 時10分許，接續3 、4 次
    踰越圍牆進入倉庫竊盜之行為，於時、空均有密不可分之密
    接性，係利用同一犯罪機會而為之，為接續犯。查被告前於
    91年間，因竊盜案件，經本院以91年度彰簡字第633 號判決
    判處有期徒刑4 月，如易科罰金，以銀元300 元折算1 日確
    定（第一案）；復於92年間，因施用毒品案件，經本院於92
    年6 月19日以92年度訴字第463 號判決判處有期徒刑10月確
    定（第二案）；再於同年間，因竊盜案件，經本院於92年7
    月21日以92年度易字第689 號判決判處有期徒刑8 月確定（
    第三案），嗣第二案及第三案經本院定應執行有期徒刑1 年
    4 月，與第一案接續執行，甫於94 年10 月3 日縮刑期滿而
    執行完畢，此有臺灣高等法院被告前案紀錄表1 份在卷可稽
    ，其受有期徒刑之執行完畢，5 年以內故意再犯本件有期徒
    刑以上之罪，為累犯，應依刑法第47條第1 項之規定加重其
    刑。爰審酌被告正值青壯年，因一時之貪慾圖利，不思以合
    法正當途徑賺取所得，竟以踰越牆垣之方式竊盜，然本院參
    酌被告犯後坦承犯行且態度良好、所竊物品大部分業經被害
    人取回，對被害人所生損害等其他一切情狀，量處如主文所
    示之刑，以資懲儆。
據上論斷，應依刑事訴訟法第299 條第1 項前段，刑法第321 條
第1 項第2 款、第47條第1 項，判決如主文。
本案經檢察官張聖傳到庭執行職務。
中    華    民    國    97    年    1     月    11    日
                      刑事第二庭      法  官  黃齡玉
以上正本證明與原本無異。
如不服本判決，應於判決送達後10日內，向本院提出上訴書狀，
上訴書狀應「敘述具體上訴理由」，並按他造當事人之人數附繕
本。「切勿逕送上級法院」。
告訴人或被害人對於判決如有不服具備理由請求檢察官上訴者，
其上訴期間之計算係以檢察官收受判決正本之日期為準。
本判決，應於判決送達後10日內，向本院提出上訴狀（須附繕本
）。
中    華    民    國    97    年    1     月    11    日
                                      書記官  施嘉玫
中華民國刑法第320條
（普通竊盜罪、竊佔罪）
意圖為自己或第三人不法之所有，而竊取他人之動產者，為竊盜
罪，處5年以下有期徒刑、拘役或5百元以下罰金。意圖為自己或
第三人不法之利益，而竊佔他人之不動產者，依前項之規定處斷
。
前二項之未遂犯罰之。


司法院資訊處製作；財團法人民間司法改革基金會備份。
